【裁判字號】    98,聲,113
【裁判日期】    980408
【裁判案由】    停止強制執行
【裁判全文】
臺灣苗栗地方法院民事裁定               98年度聲字第113號
聲  請  人  甲○○○
代  理  人  林辰彥律師
相  對  人  乙○○
上列當事人間因停止強制執行事件，本院裁定如下：
    主  文
聲請人供擔保新臺幣343,638 元後，本院98年度執字第2062號拍
賣抵押物事件之強制執行程序，於本院97年度重訴字77號塗銷土
地抵押權登記事件判決確定前應暫予停止。
    理  由
一、按：「有回復原狀之聲請，或提起再審或異議之訴，或對於
    和解為繼續審判之請求，或提起宣告調解無效之訴、撤銷調
    解之訴，或對於許可強制執行之裁定提起抗告時，法院因必
    要情形或依聲請定相當並確實之擔保，得為停止強制執行之
    裁定」，強制執行法第18條第2 項定有明文。次按：「有回
    復原狀之聲請，或提起再審或異議之訴，或對於和解為繼續
    審判之請求，或提起宣告調解無效之訴、撤銷調解之訴，或
    對於許可強制執行之裁定提起抗告時，法院因必要情形，或
    依聲請定相當並確實擔保，得為停止強制執行之裁定，強制
    執行法第18條第2 項定有明文。又抵押人如以許可執行裁定
    成立前實體上之事由，主張該裁定不得為執行名義而提起訴
    訟時，其情形較裁定程式為重，依『舉輕明重』之法理，並
    兼顧抵押人之利益，則抵押人自得依強制執行法第18條第2
    項之規定，聲請為停止執行之裁定。次按抵押人本此裁定所
    供之擔保，係以擔保抵押權人因抵押人聲請停止強制執行不
    當，可能遭受之損害獲得賠償為目的。是法院定此項擔保，
    其數額應依標的物停止執行後，抵押權人未能即時受償或利
    用該標的物所受之損害額，或其因另供擔保強制執行所受之
    損害額定之，非以標的物之價值或其債全額為依據」（最高
    法院95年度臺抗字第104 號裁判意旨參照）。
二、經查：
（一）本件聲請人以其與相對人間之本院97年度重訴字第77號塗
      銷土地抵押權登記事件為由，聲請本院裁定停止98年度執
      字第2062號執行事件之強制執行，而該強制執行程序係以
      本院97年度拍字第201 號民事裁定及本院97年度抗字第46
      號民事裁定為執行名義，自係以許可執行裁定成立前實體
      上之事由，主張該裁定不得為執行名義而提起訴訟，揆諸
      前揭說明，本件聲請停止執行，為有理由，應予准許，自
      應由本院酌定相當並確實之擔保後，裁定停止執行。
（二）本院98年度執字第2062號執行事件之執行名義，係本院97
      年度拍字第201 號民事裁定及本院97年度抗字第46號民事
      裁定，該二則民事裁定所記載准予拍賣之抵押物，係苗栗
      縣通霄鎮○○○段第640 、640 之1 、640 之2 、640 之
      3 等4 筆土地，本件相對人主張之債權則為新臺幣（下同
      ）650 萬元，復經本件相對人於民國98年3 月27日具狀追
      加執行標的後，前述4 筆土地俱為執行標的，且均尚無鑑
      價報告，此經依職權調取本院98年度執字第2062號執行事
      件卷宗核閱屬實。
（三）依上所述，本院定停止執行之擔保，其數額應依標的物停
      止執行後，抵押權人未能即時受償所受之損害額，而即使
      該4 筆土地均拍賣並由本件相對人受償其價金，至多僅能
      受償該4 筆土地之價值，而非本件相對人所主張之債權65
      0 萬元，亦即新臺幣（下同）2,290,920 元（4 筆土地公
      告現值均為每平方公尺340 元，而該4 筆土地總面積為6,
      738 平方公尺，340 6,738 ＝2,290,920） ，另斟酌聲
      請人所提出之本院97年度重訴字第77號之實體案情，預期
      應於3 年內得判決確定，故本件相對人如因本院停止執行
      時，其受有之損害，即為3 年間無法受償之利息損失，如
      以法定利息年息5 ％，為343,638 元（計算式：2,290,92
      0 3 0.05＝343,638） ，自應由聲請人為相對人提供
      擔保後，該執行程序應暫予停止。
三、爰依首揭說明，裁定如主文所示。
中    華    民    國    98    年    4     月    8    日
                  民事庭   法  官   伍偉華
以上正本係照原本作成。
如對本裁定抗告須於裁定送達後10日內向本院提出抗告狀，並繳
納抗告費新臺幣1,000元。
                           書記官   黎東成
中    華    民    國    98    年    4     月    8    日


司法院資訊處製作；財團法人民間司法改革基金會備份。
